臺灣高雄地方法院刑事裁定　　　　　　　96年度易字第2210號
公　訴　人　臺灣高雄地方法院檢察署檢察官
被　　　告　甲○○
　　　　　　　　　　（另案在臺灣嘉義監獄執行中）
上列被告因竊盜案件，本院於民國96年12月7 日所為判決之原本
及正本發現有誤，應裁定更正如下：
    主  文
原判決原本及正本主文欄第三行所載「又共同攜帶兇器竊盜」更
正為「又共同攜帶兇器竊盜，未遂」。
    理  由
一、按刑事判決文字顯係誤寫，而不影響於全案情節與判決之本
    旨者，參照民事訴訟法第232 條規定，原審法院得本職權以
    裁定更正之，此有司法院大法官釋字第43號解釋意旨可資參
    照。
二、復按最高法院77年度臺上字第4823號判決意旨謂：「刑事判
    決正本送達後，發現其記載之主文與原本不符時，如僅係文
    字誤寫、漏載，而不影響於全案情節與判決之本旨者，非不
    得以裁定更正之。本件原判決正本事實欄已詳細記載被告累
    犯之事實，並於理由內說明其為累犯，及引用刑法第47條，
    戡亂時期竊盜犯贓物犯保安處分條例第9 條，資為累犯加重
    其刑之依據，自不因主文僅載『曲○○連續在車站竊盜』，
    漏繕『累犯』二字，而影響於全案情節與判決之本旨。原審
    於判決正本送達後，發現其主文漏繕『累犯』二字與原本所
    載不符，經裁定予以更正，尚難指為違法」等語。該院89年
    度臺上字第2855號判決意旨謂：「有罪之判決書，其認定事
    實、所敘理由及援用科刑法條均無錯誤，僅主文論罪之用語
    欠周全。於全案情節與判決本旨並無影響，難謂有判決理由
    矛盾之違法。原判決事實係認定上訴人寄藏手槍、子彈，理
    由亦說明其係一行為同時寄藏手槍、子彈，為想像競合犯，
    應從一重之未經許可寄藏手槍罪論處，而所援用之科刑法條
    亦無錯誤。則其主文記載上訴人未經許可持有手槍，顯為誤
    寫，因於全案情節與判決本旨並無影響，自應予更正，不得
    執為適法之第三審上訴理由」等語。該院91年度臺上字第72
    95號判決意旨謂：「上訴意旨，徒就原判決已說明之事項，
    及原審採證認事之職權行使，任意指摘為違法，且為事實之
    爭執，顯與法律規定得為第三審上訴理由之違法情形，不相
    適合。其上訴違背法律上之程式，應予駁回。至原判決事實
    認定上訴人係與楊○○基於犯意聯絡，理由中亦論述上訴人
    與楊○○係共同正犯，惟主文漏未記載『共同』在公有山坡
    地內，擅自墾殖部分，宜由原審另以裁定更正」等語。該院
    84年度臺非字第190 號判例意旨謂：「按有罪判決書，其認
    定事實，所理由及援用科刑法條均無錯誤，僅係判決主文
    論罪之用語不當或欠周全者，應認為於全案情節與判決本旨
    並不生影響，難謂為判決理由矛盾之違法。經查本件原判決
    認定之事實為『被告意圖營利，基於概括犯意，先後3 次連
    續提供住處為賭博場所，邀集陳玉瓶等人賭博財物，從中抽
    頭牟利』，於判決理由亦明被告所為，係反覆實施，基於
    概括犯意而犯同一罪名之罪，為連續犯以一罪論，並引用刑
    法第56條、第268 條連續意圖營利，供給賭博場所之科刑法
    條。核原判決之認定事實，所理由及援用科刑法條均無違
    誤。雖原判決主文論罪漏寫『連續』二字而有欠周全，但對
    於本案情節與判決全旨並不影響，依上開說明，尚難認屬判
    決理由矛盾之違法」等語。該院86年度臺非字第19號判決意
    旨謂：「本件原確定判決，事實欄既認定被告方○○先於民
    國85年7 月1 日與呂○○在彰化縣員林鎮○○○街○○號前
    ，攜帶兇器竊盜未遂，又基於（同前）概括之犯意或夥同呂
    ○○2 人或夥同汪○○、周○○等3 人攜帶如原判決附表所
    載之工具（兇器），於原判決附表所載之時間、地點竊取張
    ○○等人之財物詳如原判決附表所載。理由欄二、亦說明：
    『被告所為數行為，時間緊接，所犯罪名相同，顯係出於概
    括之犯意為之，為連續犯，爰依刑法第56條之規定以一罪論
    ，並加重其刑。』主文內所揭示之罪名及刑罰與所適用論罪
    科刑之法條，復均相適合。其於主文罪名之上漏列『連續』
    二字，僅係制作判決時因文字脫漏，致判決主文用語不當，
    而其援引之論罪科刑法條並無錯誤，且顯然於判決無影響。
    與理由矛盾之情形，迥然不同」等語。
三、經查，本件原判決原本與正本之事實欄內已詳細記載被告甲
    ○○所為第3 次竊盜犯行係屬未遂之事實，且於理由欄內說
    明被告著手於第3 次竊盜犯行而未得逞之旨，並依刑法第25
    條第2 項規定減輕其刑，復於據上論斷欄引用刑法第321 條
    第1 項第3 款、第2 項、第25條第2 項等規定，揆諸前開說
    明，本件主文欄所揭示之罪名及刑罰與所適用論罪科刑之法
    條應無矛盾之處，主文欄雖未記載「未遂」二字，顯屬漏繕
    ，應不影響於全案情節與判決之本旨，本院自得裁定予以更
    正。爰裁定更正如主文。
中　　華　　民　　國　　96　　年　　12　　月　　20　　日
                     鳳山刑事第二庭   法　官   譚德周
以上正本證明與原本無異。
如不服本裁定，應於收受送達後5 日內向本院提出抗告狀。
中　　華　　民　　國　　96　　年　　12　　月　　20　　日
　　　　　　　　　　　　　　　　　　　書記官   林雅婷
